【裁判字號】    90,上訴,1119
【裁判日期】    901129
【裁判案由】    違反毒品危害防制條例
【裁判全文】
臺灣高等法院高雄分院刑事判決          九十年度上訴字第一一一九號
    上  訴  人
    即  被  告  乙○○
右上訴人因違反毒品危害防制條例案件，不服臺灣屏東地方法院九十年度訴字第二一
六號中華民國九十年五月十七日第一審判決（起訴案號：臺灣屏東地方法院檢察署九
十年度偵字第二九七、五五七號），提起上訴，本院判決如左：
      主      文
原判決撤銷。
乙○○連續施用第一級毒品，累犯，處有期徒刑壹年，扣案之海洛因貳拾捌包（驗後
淨重三六．一三公克）沒收銷燬，注射針筒壹支、生理食鹽水壹瓶、吸管壹支均沒收
。又連續施用第二級毒品，累犯，處有期徒刑捌月，扣案安非他命壹包（驗後毛重０
．四公克）沒收銷燬；應執行有期徒刑壹年陸月，扣案之海洛因貳拾捌包（驗後淨重
三六．一三公克）、安非他命壹包（驗後毛重０．四公克）均沒收銷燬，注射針筒壹
支、生理食鹽水壹瓶、吸管壹支均沒收。
      事      實
一、乙○○前於民國八十二年間，因煙毒等案件經臺灣臺東地方法院合併判處有期徒
   刑六年確定，於八十八年四月二十三日執行完畢，復因施用毒品案件，經原審以
    裁定令入戒治處所施以強制戒治，後經停止戒治付保護管束期滿，由臺灣屏東地
    方法院檢察署檢察官以八十九年度戒毒偵字第二八六號不起訴處分確定。詎仍不
    知悔改，甲知海洛因係第一級毒品，安非他命係第二級毒品，猶基於施用之概括
    犯意，自八十九年十月間某日起至九十年二月一日止，在其位於屏東縣長治鄉○
    ○村○○路五十八巷四十號之住處及位於屏東市○○路一二六之一號其所開設之
    理髮店內，連續施用海洛因及安非他命多次。為警先後於八十九年十二月一日十
    六時三十分許及九十年二月二日十四時十分許，在屏東縣長治鄉○○村○○路二
    十號及屏東縣長治鄉○○路永峰加油站前等處查獲，並扣得海洛因廿八包（驗後
    淨重三六．一三公克）、安非他命一包（驗後毛重０．四公克），及其所有供施
    用海洛因用之注射針筒一支、生理食鹽水一瓶、吸管一支。
二、案經屏東縣警察局屏東分局及臺南縣警察局移送臺灣屏東地方法院檢察署檢察官
    偵查起訴。
      理      由
一、被告乙○○未於本院審理時到庭，惟查前開事實，業據被告乙○○分別於警訊、
    偵查中、原審及本院供承不諱，復有扣案之海洛因廿八包（驗後淨重三六．一三
    公克）、安非他命一包（驗後毛重０．四公克），供施用海洛因之注射針筒、生
    理食鹽水一瓶、吸管一支可資佐證。且被告先後被警查獲，經警採其尿液送驗結
    果，均呈現安非他命及嗎啡陽性反應，此有屏東縣衛生局九十年二月十三日屏縣
    衛檢六字第九０００五一號檢驗結果通知書及台南縣衛生局九十年一月四日尿液
    檢驗成績書各一紙在卷可稽。又扣案之海洛因、安非他命先後經送法務部調查局
    及高雄醫學大學附設中和紀念醫院鑑驗結果，確係海洛因及安非他命成份無訛，
    有該局九十年三月十二日陸一字第九０一三六一一九號鑑定通知書及該院九十
    年十月十四日編號九０一０－七七號檢驗報告各一份在卷可稽。此為檢驗機關本
    於專業知識及以精密儀器測試後所得之結論，自可憑信，其有施用第一級毒品與
    第二級毒品之事實，應可確信。又被告前因施用毒品案件，經依原審八十八年度
    毒聲字第一三三一號裁定送強制戒治，復以八十八年度毒聲字第二四三四號裁定
    停止戒治，所餘期間付保護管束期滿，由臺灣屏東地方法院檢察署檢察官以八十
    九年度戒毒偵字第二八六號不起訴處分確定，被告於檢察官依毒品危害防制條例
    第二十條第二項規定為不起訴處分後五年後再犯毒品危害防制條例第十條之罪，
    經原審以九十年度毒聲字第一八三號裁定送強制戒治等情，有臺灣屏東地方法院
    檢察署刑案資料查註紀錄表、臺灣高等法院被告全國前案紀錄表附卷可參，本件
    事證甲確，被告犯行堪以認定。
二、查海洛因、安非他命係毒品危害防制條例第二條第一項第一款、第二款所稱之第
    一級、第二級毒品，被告竟持之以施用，核其所為，係犯同條例第十條第一項及
    第二項之施用第一級、第二級毒品罪，被告持有第一、二級毒品，並進而施用之
    ，其持有之低度行為為施用之高度行為吸收，爰不另論罪。被告連續多次施用第
    一級毒品海洛因及第二級毒品安非他命之行為，時間緊接，犯罪基本構成要件相
    同，顯係基於概括之犯意為之，為連續犯，應以一罪論，並依法加重其刑。被告
    所犯上開二罪，犯意各別，行為互異，應予分論併罰。又被告前因煙毒等案件，
    經臺灣臺東地方法院院合併判處有期徒刑六年，於八十八年四月二十三日執行完
    畢，有臺灣高等法院被告全國前案紀錄表及臺灣屏東地方法院檢察署刑案資料查
    註紀錄表各乙紙在卷可按，其受有期徒刑之執行完畢後，五年之內再犯有期徒刑
    以上刑之上開二罪，均為累犯，應依法加重其刑。其有二種刑之加重事由，應遞
    加重之。
三、原審予以被告論科，固非無見，惟查(一)扣案之海洛因廿八包，驗後淨重三六．一
    三公克，已如前述，原判決認定扣案之海洛因之重量為四五．六七公克，並依上
    開重量諭知沒收銷燬，自有未合。(二)扣案之安非他命一包，驗後毛重０．四公克
    ，亦如前述，原判決認扣案之安非他命之重量為０．一六公克，並依上開重量諭
    知沒收銷燬，亦有未合。被告上訴意旨，空言指摘原判決量刑過重不當，雖無足
    取，然原判決既有上述可議，自應由本院將原判決撤銷改判。審酌被告有事實欄
    所載之前科，有臺灣高等法院被告全國前案紀錄表在卷可稽，素行非佳，所犯情
    節非輕，及犯後坦承犯行等一切情狀，分別量處如主文第二項所示之刑，並定其
    應執行刑有期徒刑一年六月。扣案之海洛因廿八包（驗後淨重三六．一三公克）
    、安非他命一包（驗後毛重０．四公克），均為毒品，應依毒品危害防制條例第
    十八條第一項前段規定沒收銷燬之。另注射針筒一支、生理食鹽水一瓶、吸管一
    支，並非專供施用毒品之器具，而係被告所有供犯罪所用之物，爰依刑法第三十
    八條第一項第二款之規定宣告沒收。至於送鑑耗費之海洛因及安非他命部分，均
    已滅失不存在，自無庸宣告沒收銷燬，併此甲。
四、公訴意旨另以：被告乙○○於八十九年六月起至同年九月底止，在其位於屏東縣
    長治鄉○○村○○路五十八巷四十號住處，連續施用第一級毒品海洛因與第二級
    毒品安非他命多次，因認被告涉有毒品危害防制條例第十條第一項、第二項罪嫌
    。按犯罪事實應依證據認定之，無證據不得推定其犯罪事實；又不能證甲被告犯
    罪或其行為不罰者，應諭知無罪之判決，刑事訴訟法第一百五十四條、第三百零
    一條第一項分別定有甲文。惟訊據被告堅詞否認上開犯行，辯稱：伊自八十九年
    十月間才開始施用海洛因及安非他命等語。經查，被告於八十九年六月二十九日
    甫因停止強制戒治付保護管束期滿，於同年月三十日經臺灣屏東地方法院檢察署
    檢察官以八十九年度戒毒偵字第二八六號為不起訴處分確定，其於八十九年六月
    間應無施用毒品之情事，此外，查無證據可資證甲被告於八十九年六月間至八十
    九年九月底有公訴人所指之施用毒品犯行，被告此部分犯罪尚屬不能證甲，惟公
    訴人認被告此部分與前開論罪科刑部分，具有裁判上一罪之關係，故不另為被告
    此部分無罪之諭知，併此甲。
五、被告經合法傳喚，無正當理由不到庭，爰不待其陳述逕行判決。
據上論斷，應依刑事訴訟法第三百六十九條第一項前段、第三百六十四條、第二百九
十九條第一項前段、第三百七十一條，毒品危害防制條例第十條第一項、第二項、第
十八條第一項前段，刑法第十一條、第五十六條、第四十七條、第五十一條第五款、
第三十八條第一項第二款，判決如主文。
本案經檢察官邱榮藏到庭執行職務。
中    華    民    國      九十      年      十一      月      二十九    日
                              臺灣高等法院高雄分院刑事第三庭
                                  審判長法官  周賢銳
                                        法官  陳中和
                                        法官  謝宏宗
右正本證甲與原本無異。
施用第一級毒品部分如不服本判決，應於判決送達後十日內向本院提出上訴狀，其未
述理由者並應於提出上訴狀後十日內向本院補提理由書（應附繕本)。
其餘不得上訴。
                                      書記官  王秀娟
中    華    民    國      九十      年      十二      月       三       日
附錄：本判決論罪科刑法條：
毒品危害防制條例第十條第一項、第二項
施用第一級毒品者，處六月以上五年以下有期徒刑。
施用第二級毒品者，處三年以下有期徒刑。
                                                                        ｋ


司法院資訊處製作；財團法人民間司法改革基金會備份。
